行　政　法　院　判　決　　　　　　　　　　　　　八十七年度判字第一二二四號
　　原　　　告　甲○○○
　　被　　　告　行政院勞工委員會
右當事人間因就業服務法事件，原告不服行政院中華民國八十六年十一月十七日台八
六訴字第四四○九四號再訴願決定，提起行政訴訟。本院判決如左︰
　　主  文
原告之訴駁回。
　　事  實
緣原告向被告申請聘僱外籍勞工，經被告同意自菲律賓聘僱外籍勞工一名，在高雄市
小港區○○里○○鄰○○路二六九號從事家庭幫傭工作。原告引進外國人LEAFLOR M.
MATINING一名於八十五年九月二十五日入境，並申經勞委會八十五年十月二十九日台
八十五勞職外字第二一三二七四號函核發聘僱許可。嗣其於聘僱外籍勞工之聘僱期限
內，未經許可，指派該名外籍勞工至其所經營之豐田麵包店從事賣早點工作。案經高
雄市政府警察局小港分局於八十六年一月十日查獲，送經被告以八十六年二月五日台
八十六勞職外字第○○三八七三號函原告，略以其聘僱之LEAFLOR M.MATINING違反就
業服務法第五十四條第一項第二款之規定，自八十六年一月十日起撤銷原核准原告及
聘僱外籍勞工之聘僱許可，前述外籍勞工應於八十六年三月十一日前出境，其經遣送
出境者，遣送所需旅費及收容期間之必要費用悉由原告負擔。原告不服，循序提起訴
願、再訴願，均遭決定駁回，遂提起行政訴訟，茲摘兩造訴辯意旨如次：
原告起訴意旨略以︰一、行政院再訴願委員會依謷方製作筆錄裁定，原告不服，因為
警方完全依其立場製作，所以警方筆錄也不能採信。二、原告聘僱菲籍幫佣月薪是壹
萬伍仟佰陸拾元整，並無另外給薪，原告聘僱菲籍幫佣的地址是高雄市○○區○○
路二六九號，原告經營之豐田麵包店的地址也是高雄市○○區○○路二六九號，菲籍
幫佣的住處、清潔打掃、煮飯及照顧小孩的地方就是豐田麵包店。三、原告經營之豐
田麵包店，每天早上販賣早點，原告的家人每天都在這用早餐，不再另外開伙，菲
藉幫佣每天都在豐田麵包店為原告家人準備早餐，有什麼不對﹖為什麼犯法﹖四、原
告雇用外籍幫佣將近三年，小港警分局距原告住處不到五十公尺，原告若請外籍幫佣
幫忙賣早點，小港警分局早就該來抓，為什麼早不抓，晚不抓，這時才抓，因為當時
適逢姚高橋上任，搞得基層員警飛狗跳，為求業績，昧著良心不擇手段只好在外勞
身上蛋挑骨頭，造成民怨沸騰。五、原告合法聘僱外佣，按時辦理手續，絕無違法
使用，請撤銷原處分等語。
被告答辯意旨略以︰一、本案菲籍外勞LEAFLOR M. MATINING 係原告依本會八十五年
十月二十九日台八十五勞職外字第二一三二七四號聘僱許可函所核准聘僱在高雄市○
○區○○里○○鄰○○路二六九號從事家庭幫傭工作，詎原告卻指派該名外勞至其所
經營之豐田麵包店（同上址）從事賣早點之工作達三個月之久，為高雄市政府警察局
小港分局於八十六年一月十日查獲，並有該局偵訊筆錄附可稽，經查屬實，爰依法
撤銷本會八十五年十月二十九日台八十五勞職外字第二一三二七四號函核准原告甲○
○○及外國人LEAFLOR M. MATINING 之聘僱許可，並命該外國人應於中華民國八十六
年三月十一日前出境。二、查有關原告及外勞LEAFLOR M. MATINING 之違法事實，業
經原告於警訊中供認屬實：「LEAFLOR M. MATINING 於今（十）日六時四十分在漢民
路二六九號豐田麵包店前做何事﹖）販賣早點工作。」、「（是否由你指派﹖）是，
（工作時間﹖）大概早上六點到八點，（是否有另外給薪﹖）有」、「（你是否有強
迫LEAFLOR M. MATINING 從事賣早點工作﹖）沒有，我和MATINING是有商量好了，才
讓她在家庭幫傭以外並幫忙賣早點。」等語記錄在可稽，復有外國人LEAFLOR M.MA
TINING之指述：「因為我早上在賣早餐時被警方查獲。」、「沒有人介紹我，是老板
叫我幫她的。」、「我月薪為新台幣壹萬伍仟佰陸拾元，我從六點賣早餐到九點結
束。」、「（你幫老板賣早餐有多久﹖）也許有三個月之久了。」云云，斯此，原告
確有指派該名外國人從事許可以外之工作之違規事項洵堪認定。三、至原告訴稱案發
當日該名外籍幫傭係為家人準備早餐，並無從事許可以外之工作，此係警局之調查筆
錄記載不實云云一節，經查前開調查筆錄均載明該筆錄內容係經原告及外勞LEAFLORM
. MATINING 親自閱讀，經確認無訛後簽名，原告事後主張該調查筆錄不實，惟無法
舉證以實其說，所訴核不足採。四、本案之外勞原係核准受聘於原告從事家庭幫傭之
工作，卻經將指派至其所經營之麵包店工作，本案原告顯已違反就業服務法第五十三
條第四款之規定，至本案外勞則有第五十四條第一項第二款情形，故應依第五十四條
本文及外國人聘僱許可及管理辦法第二十五條規定撤銷雇主及外勞之聘僱許可。並令
該外籍勞工應於八十六年三月十一日前出境，並無違法或不當之處。綜上，原告之訴
顯無理由，請予駁回等語。
　　理  由
按雇主聘僱之外國人，有從事許可以外之工作者，撤銷其聘僱許可之一部或全部。前
項經撤銷聘僱許可之外國人，應即令其出境，不得再於中華民國境內工作，為就業服
務法第五十四條第一項第二款及第二項所明定。又依外國人聘僱許可及管理辦法第二
十五條前段規定，受聘僱之外國人違反就業服務法第五十四條第一項各款規定者，中
央主管機關應撤銷其聘僱許可之一部或全部。本案菲籍外勞LEAFLOR M. MATINING 係
原告依被告八十五年十月二十九日台八十五勞職外字第二一三二七四號聘僱許可函所
核准聘僱在高雄市○○區○○里○○鄰○○路二六九號從事家庭幫傭工作，有該函附
原處分可稽，詎原告卻指派該名勞工至其所經營之豐田麵包店從事賣早點工作，案
經高雄市政府警察局小港分局於八十六年一月十日查獲，亦有原告及該名外勞LEAFLO
R M. MATINING 調查筆錄影本附原處分機關可證，被告以原告所聘僱之外籍勞工違
反就業服務法第五十四條第一項第二款之規定，乃撤銷原告聘僱許可，並同時撤銷外
籍勞工LEAFLOR M. MATINING 之受聘僱許可，揆諸首揭說明並無違誤，一再訴願決定
遞予維持，亦無不合。原告訴稱其聘僱菲籍幫佣月薪是一萬五千三百六十元，並未另
外給薪，聘僱幫佣的地址是高雄市○○區○○路二六九號即原告經營之豐田麵包店的
地址，原告的家人每天都在所經營之豐田麵包店用早餐，菲籍幫佣每天都在豐田麵包
店為原告家人準備早餐，並未違法云云。查依原告於警訊時之筆錄：「問：LEAFLOR
M. MATINING 於今（十）日六時四十分在漢民路二六九號豐田麵包店前做何事﹖」「
答：販賣早點工作。」、「問：是否由你指派﹖工作時間﹖」「答：是，大概早上六
點到八點。」「問：你是否有強迫LEAFLOR M. MATINING 從事賣早點工作﹖」「答：
沒有，我和MATINING是有商量好了，才讓她在家庭幫傭以外並幫忙賣早點。」，復有
外國人LEAFLOR M. MATINING 之指述：「因為我早上在賣早餐時被警方查獲。」、「
沒有人介紹我，是老板叫我幫她的。」、「我月薪為新台幣壹萬伍仟佰陸拾元，我
從六點賣早餐到九點結束」、「（你幫老板賣早餐有多久﹖）也許有三個月之久了。
」等語，足見原告確有指派該名外國人從事許可以外之工作之違規事項，並非如原告
所稱LEAFLOR M. MATINING 每天在豐田麵包店工作係為原告家人準備早餐而已。至訴
稱調查筆錄記載不實云云，並未舉證以實其說，不足採信。綜上，原告起訴意旨，非
有理由，應予駁回。
據上論結，本件原告之訴為無理由，爰依行政訴訟法第二十六條後段，判決如主文。
中    華    民    國     八十七      年      六      月      十九       日
                    行 政 法 院 第 三 庭
                                審 判 長 評  事      陳  石  獅
                                         評  事      趙  永  康
                                         評  事      高  啟  燦
                                         評  事      蔡  進  田
                                         評  事      鄭  淑  貞
右  正  本  證  明  與  原  本  無  異
                                         法院書記官  阮  桂  芬
中    華    民    國     八十七      年      六      月     二十二      日
